臺灣高等法院花蓮分院刑事判決　　　　　　九十年度上訴字第二四五號
　　上　訴　人　臺灣花蓮地方法院檢察署檢察官
　　被　　　告　甲○○
　　指定辯護人　乙○○
右列上訴人因被告違反毒品危害防制條例案件，不服臺灣花蓮地方法院九十年度重訴
字第一號中華民國九十年八月卅一日第一審判決( 起訴案號：臺灣花蓮地方法院檢察
署九十年度偵字第五四Ｏ號 )，提起上訴，本院判決如左：
    主  文
原判決關於轉讓及販賣第一級毒品部分暨執行刑撤銷。
甲○○連續轉讓第一級毒品，累犯，處有期徒刑年貳月，扣案之第一級毒品海洛因
，合計淨重肆點壹壹公克（包裝重零點捌貳公克），沒收銷燬之。
又連續販賣第一級毒品，累犯，處無期徒刑，褫奪公權終身，販賣第一級毒品所得新
台幣壹萬元沒收，如全部或一部不能沒收時，以其財產抵償之。
其他上訴駁回。
本判決撤銷改判部分所處之刑，與上訴駁回部分所處之刑，應執行無期徒刑，褫奪公
權終身。扣案之第一級毒品海洛因，合計淨重肆點壹壹公克（包裝重零點捌貳公克）
，美沙冬陸瓶，均沒收銷燬之，販賣第一、二級毒品所得共計新台幣伍萬伍仟元沒收
，如全部或一部不能沒收時，以其財產抵償之。
    事  實
甲○○曾有妨害自由、麻藥、毒品等多項犯罪之記錄，其中於民國八十五年曾因施用
毒品被處有期徒刑三年十月，吸食安非他命被處有期徒刑五月，應執行有期徒刑四年
確定，經送監執行，假釋出獄於八十九年六月九日保護管束執行完畢。猶不知悔改，
竟基於轉讓第一級毒品海洛因之概括犯意，於八十九年十月間之某日在花蓮市○○○
街六之三號之洪門大智山堂口（下簡稱堂口），將少量之第一級毒品海洛英無償轉讓
予潘淑芳；於八十九年冬季（同年十一月間）在上開堂口將少量之海洛英無償轉讓予
黃雅雄、蘇金龍、邱慧珍、葛春華等施用。潘淑芳、黃雅雄、蘇金龍、邱慧珍、葛春
華則以針筒注射施用。復於九十年一月二十日下午三時許止，在花蓮市○○街一三六
之二號住處，將少量之海洛因摻入三支香菸中，每次給三、四支，二、三支不等多次
轉讓與林有忠施用。又基於販賣第一級毒品海洛英牟利之概括犯意，於八十九年九月
間，於設在花蓮市○○○街六之三號之洪門大智山堂口，以二千元之價格，將少量之
海洛英販賣予潘淑芳。八十九年九月間某日上午五、六時許，在花蓮市○○○街六之
三號之洪門大智山堂口，九十一年一月二十日下午十五時許在花蓮市○○街一三六之
二號甲○○住處，各以三千元或五千之價格，將少量之海洛英售予綽號「志明」之黃
雅雄二次，得款一萬元。甲○○與林有忠（另案由國防部高等軍事法院高雄分院檢察
署檢察官偵查中）共同意圖營利，基於販賣第二級毒品美沙冬（Methadone）之概括
犯意聯絡，自八十九年十月間起，二人合資由甲○○出資新台幣（下同）五萬元，林
有忠出資十萬元，向綽號「小潘」之不詳年籍之成年男子，以每瓶一千五百元之價格
買進約一百瓶美沙冬。而由林有忠於同年月在花蓮市○○○街一００號之林園國軍福
利品供應中心林有忠之辦公室，以每瓶三千元之價格，販賣美沙冬五瓶予蘇金龍，得
利一萬五千元。再於八十九年冬季，以每瓶三千元之價格，在花連市○○○街六之三
號之洪門大智山堂口及花蓮市○○街一三六之二號住處，以每瓶三千元之價格，先後
二、三次分別由甲○○、林有忠各販賣美冬五瓶，合計二人賣十瓶予黃雅雄，得利三
萬元。
案經花蓮憲兵隊移送報請臺灣花蓮地方法院檢察署檢察官偵查起訴。
      理  由
一訊之被告甲○○對前揭之犯行，除販賣第一級毒品海洛因部分否認外，其餘均坦承
  不諱。惟辯稱：「其不知美沙冬係毒品危害防制條例所規定之第二級毒品，係伊僅
  聽林有忠說，美沙冬可解海洛因之藥癮，販賣是為吸毒者解脫其藥癮」云云。惟查
  ：
  (一)轉讓第一級毒品海洛因部分，已據被告於憲兵隊調查時及原審偵審中供述甚詳，
    並經證人林有忠、黃雅雄、邱慧珍、潘淑英分別於憲兵隊調查時及原審偵審中供
    證屬實，而邱慧珍與蘇金龍係夫妻，被告轉讓毒品予該二人部分，亦經被告供認
    不諱，核與證人邱慧珍供證之情節相符。又被告轉讓毒品予甲○○有多次，時間
    自八十九年九月至本案被查獲時（九十年一月二十日）止，被告每次給三、四支
    或二、三支，亦據證人林有忠供證極詳。此外復有黃雅雄於八十九年八月初某日
    起至九十年二月五日止，在其花蓮市○○路三五三巷十八號住處，將海洛因置於
    注射針筒注射靜脈之方式施用第一級毒品海洛因，被處有期徒刑十月之原審法院
    九十年度訴字第五四號之判決書在卷可憑。再扣案之白粉送法務部調查局鑑定，
    其中四包經該局標示ＨＲ（＋），含第一級第六項毒品海洛因成分，合計淨重四
    、一一公克（包裝重０、八二公克），純度六五、二０百分比，純質淨重二、六
    八公克，有該局九十年三月一日（九０）陸（一）０一三五九０六號函可考。綜
    上被告之自白與上述之各証人所述之情節相符，此外復有前揭之海洛因之証物扣
    案足佐，被告此部分之事証明確，犯行洵堪認定。
  (二)販賣第一級毒品海洛因部分：訊之被告矢口否認有此部分之犯行，辯稱：「黃雅
    雄是與我合資購買毒品，不是賣給他，潘淑芳我不認識」，假如我有賣，應該有
    磅秤云云。但查證人潘淑芳於憲兵隊調查時及檢察官偵查中供證甚詳（見憲調卷
    第十二頁反面、第廿七頁、偵五四Ｏ號卷第三十二頁反面），證人黃雅雄於花蓮
    憲兵隊供稱：「．．．我的海洛英是向甲○○要的，不過我有向他購買過二次，
    ，一次是八十九年九月份凌晨五、六點，在花蓮市○○○街六之三號向甲○○購
    買三千元海絡英，當時林有忠、葛春華有在現場，第二次是在九十年一月二十日
    下午十五時許在甲○○住處（花蓮市○○街一三六號之七）向甲○○購買五千元
    海洛英．．．。」於偵查中證稱：「（你向甲○○買海洛英時尚有何人在場？）
    葛春華與林有忠。（甲○○有賣毒品給葛春華？）有，我看過一次、地點金錢我
    都忘了」（見偵五四Ｏ卷第三十四頁反面、第五十頁、第五十三頁反面）。核與
    證人林有忠於九十年一月二十二日於偵查中證稱：「（八十九年十月間看到甲○
    ○賣海絡英給志明、志華二人？）是，（當時還有何人在場？）我們四人，（為
    何知是海絡英？）看過白白的，（麵粉也是白白的？）一看就知道不一樣，（有
    何不一樣？）麵粉較白，他們會用，（是否說甲○○、志華、志民三人會用？）
    是，（賣多少錢？）不知道價格。」同年三月六日證稱：「（甲○○曾販賣海絡
    英予何人？）在堂口我曾看過柯某拿海絡英給「志明（即黃雅雄）」及「志華（
    即葛春華）（看過幾次？）我親眼看過二次，但沒看到有拿錢。」相符。被告於
    九十年二月七日及同年三月九日檢察官偵訊時供稱：「．．．我自己都用不夠了
    還賣（指海絡英）」；「志明那是他拿錢託我買的，不是賣（指海絡英）他」云
    云，然原審卻認被告有轉讓海絡英予黃雅雄、蘇金龍、葛春華、潘淑芳、林有忠
    等多人」，被告亦自陳有轉讓予邱慧珍，即被告於不夠用之同時卻又到處送人海
    洛英，實有違經驗法則，參與原審認被告「販毒（指美沙洞）所得係為自己能購
    毒（指海絡英）來施用」，益見被告既係以毒養毒，又何能多方送人海絡英？證
    人潘淑芳亦供稱其親見被告分裝海洛因毒品（見憲調卷第十二頁反面），是被告
    所辯顯有矛盾，衡以在被告之住處扣得小夾鍊袋有一百一十七個之多，雖未扣得
    磅秤，顯然被告確有販賣海絡英之事實，足以認定。
  (三)販賣第二級毒品美沙冬部分：業經被告於九十年三月二十三日經檢察官移審之本
    院初次訊問中自白，有賣美沙冬給黃雅雄、蘇金龍等人沒錯。再於九十年四月四
    日訊問時，坦承所賣美沙冬的錢，有時拿給林有忠，有時自己花掉，反正林有忠
    會記帳，但沒有分配，合夥的資金全部拿去買了，林有忠說一次買多一點比較便
    宜等語。被告於九十年五月三日訊問時，再坦陳是經朋友介紹認識林有忠，林有
    忠說美沙冬是解毒藥，因有利潤，所以合夥我出五萬元，林有忠出十萬元，每瓶
    買價二千元，賣價三千或三千五百元。其於九十年二月七日之偵訊問時又再供稱
    美沙冬賣了十幾瓶，每瓶三千元。再於最後之審理期日坦承美沙冬賣了十五瓶等
    語。核與証人林有忠於九十年一月二十二日之偵訊中証稱：「其美沙冬是向小潘
    拿的，八十九年十月開始，陸續拿了一百多瓶，一瓶一千五百元。．．．帳冊是
    美沙冬的帳，二哥（即甲○○）也有股份，所以要做帳給他看。」証人邱慧珍於
    原審九十年五月二十一日之訊問時結証：其老公（即蘇金龍）有向甲○○、林有
    忠買美沙冬。每瓶三千元，是八十九年十月在林園國軍福利品供應中心林有忠辦
    公室買的，只買一次，是我老公買的，我沒有買。另外我有看到甲○○賣美沙冬
    給黃雅雄，是在八十九年十月間看到三、四次因我要去找甲○○。我只知甲○○
    賣給黃雅雄。其再於原審最後之審理期日証陳我先生蘇金龍曾向林有忠買過美沙
    冬，在林有忠辦公室裡曾向林有忠買過一次共五瓶，每瓶三千元等語明確。証人
    黃雅雄於九十年五月二十一日之原審訊問時結証：「只向甲○○買美沙冬，是八
    十九年冬天，確定月已不記得，買每瓶三千元，我自己使用那可解海洛因毒，每
    次買一、二瓶，都在甲○○家及堂口。黃雅雄九十年三月十二日之偵訊中証稱：
    「美沙冬都是向甲○○拿的，有一次林有忠也在場，地點都是在堂口、北濱柯某
    住處，約二、三次，本來林有忠要賣我一瓶五千元，但柯某說向他買只要三千元
    就可以了，我前後共買約十瓶，時間是八十九年間，確實時間忘了。」證人黃雅
    雄再於原審最後之審理期日証稱：「其於九十年五月二十一日本院所証述是正確
    ，我在堂口遇到邱慧珍二次，我共買四、五瓶，我買二、三次，在堂口及北濱住
    處都有，每瓶三千元。在九十年三月十二日偵訊所陳，前後買十瓶美沙冬正確，
    包括向林有忠買的四、五瓶，林有忠後來也算我三千元，扣案的美沙冬即是向林
    有忠及甲○○所買的每瓶量（經原審提示）。再美沙冬可預防或減輕嗎啡樣藥物
    之禁戒症狀，像嗎啡一樣具有某種程度的呼吸抑制作用，屬麻醉藥品中合成類，
    有藥性之記載附偵卷可稽。而証人邱慧珍亦於憲兵隊偵訊中証稱，當外面警方查
    緝毒品及購買海洛因不易時，他們就以飲用美沙冬解毒癮等語，足見美沙冬並非
    解毒藥，只是海洛因之替代品，仍會上癮，被告所辯不知美沙冬是第二級毒品云
    云，尚難採信。此外復有林有忠於九十年一月二十一日於花蓮市○○○街一００
    號，經扣得帳冊一本，而該帳冊亦載有二哥（即被告）借支金額及志明（即黃雅
    雄）欠款之註記可佐。另扣得之美沙冬六瓶，而該扣案之美沙冬送檢驗後，確含
    有美沙冬之成分，有花蓮憲兵隊九十年七月九日（九十）轅定字第一五二一號函
    所附之憲兵司令部刑事鑑識中心鑑驗九十年六月十一日（九０）綱得字第０七六
    七一號之通知書可考。綜上被告之自白及三位証人所述，就購入美沙冬之價格部
    分，林有忠稱每瓶一千五百元，而被告稱係每瓶二千元，稍有不符。惟因被告與
    林有忠係合夥買賣美沙冬，而記帳部分，由林有忠為之，則對於買賣價格之部分
    ，應以林有忠之証述為正確，故本院認本案之買入美沙冬之價格，應為每瓶一千
    五百元，而購入約一百瓶（一千五百元乘以一００為十五萬元）。再就被告與林
    有忠共多少次賣美沙冬予黃雅雄，據黃雅雄証稱是二、三次，而邱慧珍証稱是三
    、四次，亦稍有不符，惟黃雅雄是親身購買美沙冬之人，對自己購買之次數，應
    記憶較正確，知悉最詳，故以黃雅雄之証述較近事實，故本院認定被告與林有忠
    販賣美沙冬予黃雅雄有二、三次。本案被告此部分之事証明確，犯行至堪認定。
  (四)核被告所為轉讓海洛因部分，係犯毒品危害防制條例第八條第一項之轉讓第一級
    毒品罪；販賣海洛因及美沙冬部分，係犯毒品危害防制條例第四條第一項之販賣
    第一級毒品海洛因罪及第二項之販賣第二級毒品美沙冬罪。又被告持有海洛因之
    低度行為，為轉讓及販賣之高度行為所吸收；另持有美沙冬之低度行為，應為販
    賣之高度行為所吸收，均不另論處。就販賣第二級毒品部分，被告與林有忠有犯
    意之聯絡與行為之分擔，為共同正犯。再其所為轉讓海洛因、販賣海洛因、美沙
    冬之數行為，各時間緊接，所犯罪名相同，顯係出於概括之犯意為之，均為連續
    犯，爰依刑法第五十六條之規定以一罪論，依法加重其刑（其販賣第一級毒品部
    分法定刑為死刑、無期徒刑及販賣第二級毒品美沙冬部分之法定本刑為無期徒刑
    部分均不得加重）。就轉讓海洛因給蘇金龍、潘淑芳、林有忠、葛春華等人部分
    ，雖未經公訴人起訴，因與起訴之事實，具有裁判上一罪之連續犯關係，本院自
    得併予審判。所犯上開三罪間，犯意各別，行為互殊，應予分論併罰。被告於八
    十五年曾因施用毒品被處有期徒刑三年十月，吸食安非他命被處有期徒刑五月，
    應執行有期徒刑四年，經上訴後撤回上訴而確定，經送監執行，假釋出獄於八十
    九年六月九日保護管束執行完畢。有台灣花蓮地方法院檢察署刑案資料查註記錄
    表可按，（經原審調取台灣花蓮地方法院檢察署八十五年度執字第九五二號、九
    一０號之卷証審閱無訛），五年以內再犯有期徒刑以上之刑之本罪，依刑法第四
    十七條之規定，為累犯，除販賣海洛因及美沙冬部分之法定本刑為死刑、無期徒
    刑部分外，不得加重，餘應再遞再加重其刑。原審就前揭轉讓毒品部分，予以論
    科，固非無見。惟查被告除轉讓海洛因予黃雅雄、蘇金龍、葛春華、潘淑芳外，
    尚有邱慧珍，原審就此部分未一併審判，且被告尚有販賣第一級毒品海洛因之犯
    行，已如前述，原審就此部分，諭知無罪之判決，自有可議。檢察官上訴意旨就
    上開部分執此指摘原判決不當，為有理由，應將原判決關於上開部分，撤銷改判
    。爰酌被告曾犯有妨害自由、麻藥、毒品等多項犯罪之記錄，參見前查註記錄表
    ，素行不佳，犯罪之動機係因為自己吸食毒品，販毒所得係為自己能購毒來施用
    等之動機、目的，轉讓及販賣海洛因之次數、所得，所生對購毒者、施用毒品者
    之損害及犯罪後尚能坦承大部分之犯行等一切情狀，分別量處轉讓毒品部分有期
    徒刑三年二月，販賣毒品（第一級）部分，處無期徒刑，依法併宣告褫奪公權終
    身。並定其應執行刑為無期徒刑。而扣案之查獲經標示ＨＲ（＋）四包之第一級
    毒品海洛因，合計淨重四、一一公克（包裝重０、八二公克），純度六五、二０
    百分比，純質淨重二、六八公克，應依毒品危害防制條例第十八條第一項前段之
    規定，宣告沒收銷燬之。被告販賣第一級毒品所得一萬元，應依同條例第十九條
    第一項之規定沒收，併宣告之，如全部或一部不能沒收時，以其財產抵償之。另
    扣案之白粉送法務部調查局鑑定，其中一包經該局標示ＨＲ（─），淨重一一、
    ０四公克（包裝重二、０五公克），無毒品反應，有該局九十年三月一日（九０
    ）陸（一）九０一三五九０六號函可考，即非毒品，即不得予以宣告沒收。再扣
    自被告之殘渣袋三個（九十年一月二十一日所扣）及吸管二支、殘渣袋二個（九
    十年一月二十二日所扣）電燈泡一個（九十年二月六日所扣）均係被告施用海洛
    因之工具，與本案無涉，故毋庸另為沒收之諭知。至於起訴書認被告販賣第一級
    毒品海洛因予潘淑芳第二次一節，經本院審理結果認為一次，已如前述，另一次
    無證據足以證明，因公訴人係以連續犯起訴，為裁判上一罪此部分爰不另為無罪
    之諭知。
  (五)原審法院就被告與林有忠共同連續販賣第二級毒品美沙冬部分，援引毒品危害防
    制條例第四條第二項、第二十八條、第五十六條、第四十七條（法定刑無期徒刑
    不予加重），審酌被告一切犯罪情狀，量處有期徒刑八年，以示懲儆，並以扣案
    之美沙冬六瓶依法應予沒收銷燬之，併宣告之，販賣美沙冬所得四萬五千元，依
    法應予沒收，並宣告沒收，如全部或一部不能沒收時，以其財產抵償之。並以公
    訴意旨另認被告自八十九年十月間起至查獲為止，仍有以每瓶三千元至五千元之
    價格販賣第二級毒品美沙冬與羅常仁、吳金鴻、林偉良、邱慧珍等人。經查：
    証人吳金鴻經本院最後之審理期日到庭當庭指証，不認識被告；而被告亦稱，不
    認識吳金鴻。而邱慧珍於本院九十年五月二十一日之訊問，亦堅稱其無向被告購
    買美沙冬。再邱慧珍雖有於同一期日再証稱：美沙冬還賣給林偉良、吳金鴻、羅
    常仁三人，是在前站由倉加油站，我之前住的公寓，是八十九年八月底結婚前看
    到的。另林顯庭也買過。林有忠是賣美沙桐給林顯庭，再由林顯庭賣給林偉良等
    三人。林顯庭在七、八月即開始買，共買幾次已記不得，他是買大瓶的，林顯庭
    再分裝，林有忠買的是一瓶一千元（已分裝），再以三至五千元賣出，我當場都
    有看到。林顯庭以電話與林有忠連繫，林有忠將大瓶交給林顯庭分裝。惟經原審
    於九十年六月十四日傳喚証人林顯庭到庭作証，証陳其不認識林有忠，亦無賣美
    沙冬與林偉良、吳金鴻、羅常仁等人，且林偉良是其子，不可能賣美沙冬給我兒
    子等語。從而邱慧珍所証，其所見是林有忠賣美沙冬給林顯庭，再由林顯庭賣給
    林偉良、吳金鴻、羅常仁三人之部分，因與林顯庭之証述不符，難以採信。從而
    邱慧珍於九十年二月十五日之花蓮憲兵隊証述：林有忠有賣美沙冬給我、羅常仁
    、吳金鴻、林偉良，每瓶一百ＣＣ，價格為三千元至五千元，時間約在八十九年
    十月份云云，即林有忠賣美沙冬與林偉良、吳金鴻、羅常仁三人及邱慧珍本人部
    分，均不可採。則被告於移審原審法院初次訊問時坦承有販賣美沙冬予羅常仁、
    吳金鴻等人，此部分之自白，因無其他事証足佐，即不足採信。此外復查無其他
    積極之事証，足以証明被告此部分之犯行，此部分犯罪即屬不能証明，惟公訴人
    認此部分與前開論罪之部分，有連續犯之裁判上一罪之關係，毋庸另為無罪之諭
    知。認事用法及量刑，核無不當。檢察官上訴意旨以被告販賣美沙冬應不止此數
    云云指摘原判決關於此部分為不當，為無理由，應予駁回。
二強行對邱慧珍施打海洛因無罪部分：
  (一)公訴意旨略以：被告甲○○於八十九年八月三十日凌晨一時許，與林有忠，至蘇
    金龍在花蓮市○○里○○路八十四號住處，以探視乾妹妹邱慧珍為由，將蘇金龍
    支開至廚房切水果，二人趁機由甲○○捉住邱慧珍手臂，由林有忠強行對邱慧珍
    左手臂注射一級毒品海洛英，因認被告犯有毒品危害防制條例第六條第一項之以
    強暴之方法使人施用第一級毒品云云。
  (二)按犯罪事實應依證據認定之，無證據不得推定其犯罪事實；又不能證明被告犯罪
    者，應諭知被告無罪之判決，刑事訴訟法第一百五十四條、第三百零一條第一項
    分別定有明文。再按告訴人之告訴，係以使被告受刑事訴追為目的，是其陳述是
    否與事實相符，仍應調查其他證據以資審認（最高法院五十二年台上字第一三○
    ○號判例參照）。又事實之認定，應憑證據，如未能發現相當證據，或證據不足
    以證明，自不能以推測或擬制之方法，為裁判基礎（最高法院四十年台上字第八
    六號判例參照）。再者，認定不利於被告之事實，須依積極證據，苟積極證據不
    足為不利於被告事實認定時，即應為有利於被告之認定，更不必有何有利之證據
    （最高法院三十年上字第八一六號判例）；而所謂「積極證據足以為不利被告事
    實之認定」係指據為訴訟上證明之全盤證據資料，在客觀上已達於通常一般之人
    均不致於有所懷疑，而得確信被告確曾犯罪之程度，若未達到此一程度，而有合
    理懷疑之存在時，即無從為有罪之認定（最高法院七十六年台上字第四九八六號
    判例）。
  (三)檢察官認被告涉犯有前揭之罪嫌，無非以邱慧珍之証述為論據。訊據被告矢口否
    認有前揭之犯行，其本身施用海洛因，都是用口吸食，非以針筒施打等語。經查
    ：証人邱慧珍於原審結証：「之前林有忠已幫我打一針，我有說不要，第二針是
    林有忠抓我的手去打的，我有說不要，他還是幫我打，當時甲○○也在旁，沒有
    說什麼話，第二針是抓我的手打，二次都是海洛因。針我都說不要，他們還是幫
    我打。我心裡不願意，但他們沒有使用強暴、脅迫，每次打二針才都有打到靜脤
    。當時手可以動，但我沒有動等語。邱慧珍於九十年一月二十三日証稱：「甲○
    ○沒有幫我打海洛因，因他不會注射。証人黃雅雄於九十年二月十六日之花蓮憲
    兵隊訊問時亦証稱：「當時有親眼見到林有忠、甲○○對邱慧珍施打海洛因，但
    是邱慧珍自願的。潘淑芳於原審中証稱：「並無看到被告抓邱慧珍的手，打海洛
    因」。上述証人所証，對邱慧珍施打海洛因之人係林有忠，並非被告，而被告雖
    有在場，並無講任何話語，難認林有忠與被告有犯意之聯絡。再邱慧珍於九十年
    一月二十三日之花蓮憲兵隊訊問時，雖有証稱：起初是我自願施打海洛因，但我
    與蘇金龍於八十九年八月二十二日結婚後，想戒掉毒癮，但於同年八月底開始林
    有忠以強迫的方式對我施打，最少有十次以上，每次都由林有忠對我施打。惟邱
    慧珍既不願再施打海洛因，何以林有忠對其強行施打十次以上，而能認受，不向
    警方報案，所証與情理不合，均難以令人置信。何況黃雅雄証稱，係邱慧珍願意
    注射海洛因等情，可認被告並無對邱慧珍強行施打海洛因自明。此外復查無其他
    積極之事証，足以証明被告此部分之犯行，此部分即應為被告無罪之諭知。原審
    因而就此部分諭知被告無罪之判決，核無不當。檢察官仍執陳詞，認被告有此部
    分之犯行，指摘原判決關於上開部分不當求為撤銷改判，核無理由，此部分上訴
    ，應予駁回。
三就原判決撤銷改判部分所處之刑，與駁回上訴部分所處之刑，定其應執行刑為無期
  徒刑，褫奪公權終身。扣案之第一級毒品海洛因，合計淨重四．一一公克（包裝重
  零點八二公克）、美沙冬六瓶均沒收銷燬之，販賣海洛因所得一萬元，販賣美沙冬
  所得四萬五千元均沒收，如全部或一部不能沒收時，以其財產抵償之。
據上論斷：應依刑事訴訟法第三百六十八條、第三百六十九條第一項前段、第三百六
十四條，第二百九十九條第一項前段，毒品危害防制條例第四條第一項，第八條第一
項，第十八條第一項前段，第十九條第一項，刑法第十一條前段，第五十六條，第四
十七條，第三十七條第一項，第五十一條第四款，判決如主文。
本案經檢察官崔紀鎮到庭執行職務。
中      華      民      國      九十一    年      六      月    廿七    日
                                    審判長法官  莊  謙  崇
                                          法官  張  健  河
                                          法官  賴  淳  良
右正本證明與原本無異。
如不服本判決，應於送達後十日內，向本院提出上訴狀。其未敘述理由者，並應於提
出上訴狀後十日內向本院補提理由狀(須附繕本)。
                                        書記官  林  明  智
中      華      民      國      九十一    年      六      月    廿八    日
